【裁判字號】    95,訴,6090
【裁判日期】    950728
【裁判案由】    返還信用卡消費貸款
【裁判全文】
臺灣臺北地方法院民事判決              95年度訴字第6090號
    原      告  國泰世華商業銀行股份有限公司
    法定代理人  甲○○
    訴訟代理人  丙○○
                            樓.
                丁○○
    被      告  乙○○
    訴訟代理人  楊文達
上列當事人間請求返還信用卡消費貸款事件，本院於中華民國95
年7月26日言詞辯論終結，判決如下：
    主      文
被告應給付原告新臺幣陸拾肆萬陸仟柒佰柒拾壹元，及其中新臺
幣伍拾玖萬玖仟柒佰貳拾玖元自民國九十五年四月二十六日起至
清償日止，按週年利率百分之十九點七計算之利息。
訴訟費用由被告負擔。
    事實及理由
一、按當事人得以合意定第一審管轄法院，但以關於由一定法律
    關係而生之訴訟為限。前項合意，應以文書為之，民事訴訟
    法第二十四條定有明文。依信用卡約定條款第二十六條、簡
    易通信貸款約定書第十三條約定，兩造合意以本院為契約涉
    訟時之第一審管轄法院，是原告向本院提起本件訴訟，核與
    首揭規定相符，本院自有管轄權。
二、原告起訴主張：原告原名為匯通商業銀行，於民國91年6月3
    日更名為國泰商業銀行（下稱國泰銀行），國泰銀行復於92
    年6月26日與世華聯合商業銀行（下稱世華銀行）合併，國
    泰銀行為消滅銀行，世華銀行為存續銀行，世華銀行並於92
    年10月27日更名為國泰世華商業銀行股份有限公司。被告於
    91年4月18日與原告訂立信用卡使用契約，領用卡號0000000
    000000000之VISA卡，依約被告即得於各特約商店記帳消費
    ，就消費款應於當期繳款截止日前向原告全部清償，或以循
    環信用方式繳付最低應繳金額，逾期清償者除喪失期限利益
    外，應另給付原告按年息百分之19.7計算之利息。被告另於
    94年8月3日與原告成立簡易通信貸款契約，向原告貸款新台
    幣（下同）320,000元，約定利率為年息百分之18.5，分60
    期清償，並依年金法按月計付本息，併入信用卡帳單中與信
    用卡消費帳款一同繳納。被告如未依約於繳款期限前繳款或
    未繳足月付金時，原告得將未繳金額之本金部分，或經原告
    主張視為到期之本金部分，按信用卡循環利率（年息百分之
    19.7）計算利息，且全部債務視為到期。被告自95年4月25
    日未依約償還款項，依約全部債務視為到期。被告計積欠原
    告帳款646,771元，包含信用卡帳款312,685元及簡易通信貸
    款334,086元，其中本金依次各為293,155元、306,574元，
    本金合計為599,729元，迭經催討無效，爰依上開契約之法
    律關係提起本訴。並於本院聲明：被告應給付原告646,771
    元及如主文第一項所示之利息。
三、被告則以其已向最大債權銀行申請債務協商，原告應於協商
    完成後再行請求等語置辯，並於本院聲明：駁回原告之訴。
四、經查，原告主張之上開事實，業據其提出財政部函、原告公
    司變更登記表、信用卡申請書暨約定條款、簡易通信貸款申
    請書暨約定書、信用卡消費帳款債權明細報表、歷史帳單彙
    總查詢、客戶歸戶資料明細查詢等為證，核屬相符。而被告
    就上開事實不爭執，堪信原告主張事實為真實。至被告所辯
    已與銀行進行債務協商中，原告不得為本件請求，於法尚非
    有據，自無礙本件原告之請求。
五、本件被告既未依信用卡使用契約、簡易通信貸款契約約定償
    還款項，自應負清償之責。從而，原告依據上開契約之法律
    關係，請求被告給付646,771元，及如主文第一項所示之利
    息，洵屬有據，應予准許。
六、結論：本件原告之訴為有理由，依民事訴訟法第七十八條，
    判決如主文。
中    華    民    國    95    年    7     月    28    日
                    民事第四庭  法  官  林麗玲
以上正本係照原本作成
如對本判決上訴，須於判決送達後20日內向本院提出上訴狀
中    華    民    國    95    年    7     月    28    日
                                書記官  李承翰


司法院資訊處製作；財團法人民間司法改革基金會備份。
